---
title: |
  <font size="16">¿Cuál fue el nivel educacional más alto alcanzado o el nivel educacional actual? versus los 4 tipos de ingresos, por migracion duarante 6 Casen </font>
author:
- name: VE
  affiliation: DataIntelligence
subtitle: |
  migracion
date: "17-02-2021"
abstract: |
  En este artículo generaremos 4 tablas de contingencia que asocian la pregunta ¿Cuál fue el nivel educacional más alto alcanzado o el nivel educacional actual? a las 3 variables estándar(comuna, sexo, alfabetismo) y migracion en torno 4 variables de variable Ingreso. Se generara una tabla por cada ingreso.
  

header-includes:
   - \usepackage[]{babel}
output: 
  html_document:
      theme: flatly
---
### Índice:

#### [Introducción](#test1)
#### [Tabla 1: e6a: ¿Cuál fue el nivel educacional más alto alcanzado o el nivel educacional actual?](#test2)

## Introducción {#test1}



### 1. Recordemos que las cuatro preguntas cualitativas de la generación de los ingresos (PCGI) son:

    ¿Cuál fue el nivel educacional más alto alcanzado o el nivel educacional actual?


### 2. Las variables de ingreso a utilizar serán:
 |**Tipo**| | | 
:-----:|:-----:|:-----:|:-----:|:-----:
 |  |Ingreso total|Ingreso autónomo|Ingreso del trabajo|Ingreso de la ocupación principal
año| | |
2017|ytotcor|ytrabajocor|ytrabajocor|yoprcor
2015|ytotcor|ytrabajocor|ytrabajocor|yoprcor
2013|ytotcor|ytrabajocor|ytrabajocor|yoprcor
2011|ytrabaj |yautaj |ytrabaj      |yopraj
2009|ytrabaj |yautaj |ytrabaj      |yopraj
2006|ytrabaj |yautaj |ytrabaj      |yopraj

</br>


```{r , message=FALSE, warning=FALSE, include = FALSE, eecho = FALSE}

#suppressWarnings(library(RODBC))

library(ggplot2)
library(ggpubr)
library(markdown)
library(shiny)
library(shinythemes)
library(tidyverse)
library(magrittr)
library(lubridate)
library(plotly)
library(xts)
library(dygraphs)
library(kableExtra)
library(knitr)
library("readxl")
library(rsconnect)
library(dplyr)
library(summarytools)
library(epiDisplay)
#library(leaflet)
library(haven)
library(epiDisplay)
library("readxl")
library(expss)
library(hrbrthemes)
library(viridis)
library(viridisLite)
library(DescTools)
library(roperators)
library(shinycssloaders)
library(writexl)
library(labelled)
library(tidyverse)
library(haven)
library(readr)
library(sjmisc)
library(WriteXLS)

library(ineq)
library(readstata13)
library(reldist)

```


#### Lectura de bases de datos Casen

```{r}
dataset_06 <<- readRDS("../../archivos_grandes/casen_2006_c.rds")
dataset_09 <<- readRDS("../../archivos_grandes/casen_2009_c.rds")
dataset_11 <<- readRDS("../../archivos_grandes/casen_2011_c.rds")
dataset_13 <<- readRDS("../../archivos_grandes/casen_2013_c.rds")
dataset_15 <<- readRDS("../../archivos_grandes/casen_2015_c.rds")
dataset_17 <<- readRDS("../../archivos_grandes/casen_2017_c.rds")
```


###########################
#### Tabla 1: ¿Cuál fue el nivel educacional más alto alcanzado o el nivel educacional actual? {#test2}
###########################


#### Tabla de variables

| 2006| 2009| 2011| 2013| 2015| 2017|
|-----|-----|-----|-----|-----|-----|
| E8T | E7T | e6a | e6a | e6a | e6a |
</br>

## Prime tabla: ¿Cuál fue el nivel educacional más alto alcanzado o el nivel educacional actual? versus "ytotcor"


```{r , message=FALSE, warning=FALSE, results='hide'}
funcion1 <- function(n){
  
  comunales<-switch(n,"codigos_comunales_2011-2017.rds","codigos_comunales_2011-2017.rds","codigos_comunales_2011-2017.rds","codigos_comunales_2011-2017.rds")
 xx<-switch(n,"2011","2013","2015","2017")

if(xx==2011) {
  # dataset_11 <- readRDS("casen_2011_c.rds")
  ab_2011 <- dataset_11[!is.na(dataset_11$ytotaj ),]
Q <- quantile(ab_2011$ytotaj , probs=c(.25, .75), na.rm = FALSE)
iqr <- IQR(ab_2011$ytotaj )
eliminated <- subset(ab_2011, ab_2011$ytotaj  > (Q[1] - 1.5*iqr) & ab_2011$ytotaj  < (Q[2]+1.5*iqr))
#eliminated
a <- eliminated$ytotaj 
b <- eliminated$comuna
c <- eliminated$e6a
d <- eliminated$e1 #alfabetismo
e <- eliminated$r1p_cod #etnia
f <- eliminated$sexo
anio <- 2011

#variable_in<-"yautaj"
}
 
if(xx==2013) {
  # dataset_06 <- readRDS("casen_2013_c.rds")
  ab_2013 <- dataset_13[!is.na(dataset_13$ytotcor),]
Q <- quantile(ab_2013$ytotcor, probs=c(.25, .75), na.rm = FALSE)
iqr <- IQR(ab_2013$ytotcor)
eliminated <- subset(ab_2013, ab_2013$ytotcor > (Q[1] - 1.5*iqr) & ab_2013$ytotcor < (Q[2]+1.5*iqr))
#eliminated
a <- eliminated$ytotcor
b <- eliminated$comuna
c <- eliminated$e6a
d <- eliminated$e1 #alfabetismo
e <- eliminated$r1b_p_cod #etnia
f <- eliminated$sexo
anio <- 2013

#variable_in<-"ytotcor"
}
 
if(xx==2015) {
  # dataset_15 <- readRDS("casen_2015_c.rds")
  ab_2015 <- dataset_15[!is.na(dataset_15$ytotcor),]
Q <- quantile(ab_2015$ytotcor, probs=c(.25, .75), na.rm = FALSE)
iqr <- IQR(ab_2015$ytotcor)
eliminated <- subset(ab_2015, ab_2015$ytotcor > (Q[1] - 1.5*iqr) & ab_2015$ytotcor < (Q[2]+1.5*iqr))
#eliminated
a <- eliminated$ytotcor
b <- eliminated$comuna
c <- eliminated$e6a
d <- eliminated$e1 #alfabetismo
e <- eliminated$r1aesp_cod #etnia
f <- eliminated$sexo
anio <- 2015
#variable_in<-"ytotcor"
}
 
if(xx==2017) {
  # dataset_17 <- readRDS("casen_2017_c.rds")
  ab_2017 <- dataset_17[!is.na(dataset_17$ytotcor),]
Q <- quantile(ab_2017$ytotcor, probs=c(.25, .75), na.rm = FALSE)
iqr <- IQR(ab_2017$ytotcor)
eliminated <- subset(ab_2017, ab_2017$ytotcor > (Q[1] - 1.5*iqr) & ab_2017$ytotcor < (Q[2]+1.5*iqr))
#eliminated
a <- eliminated$ytotcor
b <- eliminated$comuna
c <- eliminated$e6a
d <- eliminated$e1 #alfabetismo
e <- eliminated$r1a_cod #etnia
f <- eliminated$sexo
anio <- 2017
# variable_in<-"ytotcor"
}


promedios_grupales <-aggregate(a, by=list(b, c, d, e,f), FUN = mean , na.rm = TRUE)
promedios_grupales_sd <-aggregate(a, by=list(b, c, d, e,f), FUN = sd , na.rm = TRUE)
promedios_grupales_gini <-aggregate(a, by=list(b, c, d, e,f), FUN = gini , na.rm = TRUE)

promedios_grupales$sd = promedios_grupales_sd$sd.a
promedios_grupales$gini = promedios_grupales_gini$gini.a
d<-promedios_grupales
d$Año <- anio
# head(d,5)

names(d)[1] <- "Comuna"
names(d)[2] <- "e6a"
names(d)[3] <- "Alfabetismo"
names(d)[4] <- "Etnia"
names(d)[5] <- "Sexo"
names(d)[6] <- "Promedio del Ingreso"
names(d)[7] <- "Desviación standard"
names(d)[8] <- "Gini"
names(d)[9] <- "Año"
# head(d,3)
codigos_comunales <- readRDS(file = comunales)
names(codigos_comunales)[1] <- "Código"
names(codigos_comunales)[2] <- "Comuna"
# codigos_comunales

df_2006 = merge( x = d, y = codigos_comunales, by = "Comuna", all.x = TRUE)
df <-df_2006[!(df_2006$Promedio == 0),]
head(df,5)
variable_in<-"ytotcor"
ingreso_rds <- paste("e6a_",variable_in,"_",anio,"pruebas.rds", sep="")
saveRDS(df,ingreso_rds)

# print(df)
  return(df)

}
```






```{r echo= FALSE}
for (n in 1:4){
  funcion1(n)
}
```

#### Código para homologar las categorias de respuesta de **Alfabetismo** y **Etnia**

```{r echo= FALSE}
receptaculo <- data.frame()
for (n in 1 : 4){
    numero <<- switch(n, "2011","2013","2015","2017")
    diputados_2001_union <- paste("e6a_ytotcor_",numero,"pruebas.rds", sep="")
    diputados_2001_union <- readRDS(diputados_2001_union)

    receptaculo <<- rbind(receptaculo, diputados_2001_union)
    
}
alfabetismo <- read_xlsx("alfabetismo_unicos.xlsx")
categorias <- read_xlsx("categorias_etnia.xlsx")

nuevas_cat = merge( x = receptaculo, y = alfabetismo, by = "Alfabetismo", all.x = TRUE)
alfa_corr <- nuevas_cat[,c(-1)]
# head(alfa_corr,5)

categoriasbuenas = merge( x = alfa_corr, y = categorias, by = "Etnia", all.x = TRUE)
etnia_corr <- categoriasbuenas[,c(-1)]
names(etnia_corr)[9] <- "Alfabetismo"
names(etnia_corr)[10] <- "Etnia"
receptaculokbl<-etnia_corr[,c(1,2,9,10,3,4,5,6,7,8)]
# head(etnia_corr,5)
diputados_2001_union <- paste("e6a_ytotcor_educ_migra_final.rds", sep="")
saveRDS(receptaculokbl,diputados_2001_union )
```

```{r echo= FALSE}
receptaculokbl <- receptaculokbl[1:10,]
kbl(receptaculokbl) %>%
  kable_styling(bootstrap_options = c("striped", "hover"))%>%
  scroll_box(width = "100%", height = "490px")
```





## Segunda tabla: ¿Cuál fue el nivel educacional más alto alcanzado o el nivel educacional actual? versus "yautcor"




```{r , message=FALSE, warning=FALSE, results='hide'}
funcion1 <- function(n){
  
  comunales<-switch(n,"codigos_comunales_2011-2017.rds","codigos_comunales_2011-2017.rds","codigos_comunales_2011-2017.rds","codigos_comunales_2011-2017.rds")
 xx<-switch(n,"2011","2013","2015","2017")
 # dataset_06 <<- NA
 
if(xx==2011) {
  # dataset_11 <- readRDS("casen_2011_c.rds")
  ab_2011 <- dataset_11[!is.na(dataset_11$yautaj),]
Q <- quantile(ab_2011$yautaj, probs=c(.25, .75), na.rm = FALSE)
iqr <- IQR(ab_2011$yautaj)
eliminated <- subset(ab_2011, ab_2011$yautaj > (Q[1] - 1.5*iqr) & ab_2011$yautaj < (Q[2]+1.5*iqr))
#eliminated
a <- eliminated$yautaj
b <- eliminated$comuna
c <- eliminated$e6a
d <- eliminated$e1 #alfabetismo
e <- eliminated$r1p_cod #etnia
f <- eliminated$sexo
anio <- 2011

#variable_in<-"yautaj"
}
 
if(xx==2013) {
  # dataset_06 <- readRDS("casen_2013_c.rds")
  ab_2013 <- dataset_13[!is.na(dataset_13$yautcor),]
Q <- quantile(ab_2013$yautcor, probs=c(.25, .75), na.rm = FALSE)
iqr <- IQR(ab_2013$yautcor)
eliminated <- subset(ab_2013, ab_2013$yautcor > (Q[1] - 1.5*iqr) & ab_2013$yautcor < (Q[2]+1.5*iqr))
#eliminated
a <- eliminated$yautcor
b <- eliminated$comuna
c <- eliminated$e6a
d <- eliminated$e1 #alfabetismo
e <- eliminated$r1b_p_cod #etnia
f <- eliminated$sexo
anio <- 2013

#variable_in<-"yautcor"
}
 
if(xx==2015) {
  # dataset_15 <- readRDS("casen_2015_c.rds")
  ab_2015 <- dataset_15[!is.na(dataset_15$yautcor),]
Q <- quantile(ab_2015$yautcor, probs=c(.25, .75), na.rm = FALSE)
iqr <- IQR(ab_2015$yautcor)
eliminated <- subset(ab_2015, ab_2015$yautcor > (Q[1] - 1.5*iqr) & ab_2015$yautcor < (Q[2]+1.5*iqr))
#eliminated
a <- eliminated$yautcor
b <- eliminated$comuna
c <- eliminated$e6a
d <- eliminated$e1 #alfabetismo
e <- eliminated$r1aesp_cod #etnia
f <- eliminated$sexo
anio <- 2015
#variable_in<-"yautcor"
}
 
if(xx==2017) {
  # dataset_17 <- readRDS("casen_2017_c.rds")
  ab_2017 <- dataset_17[!is.na(dataset_17$yautcor),]
Q <- quantile(ab_2017$yautcor, probs=c(.25, .75), na.rm = FALSE)
iqr <- IQR(ab_2017$yautcor)
eliminated <- subset(ab_2017, ab_2017$yautcor > (Q[1] - 1.5*iqr) & ab_2017$yautcor < (Q[2]+1.5*iqr))
#eliminated
a <- eliminated$yautcor
b <- eliminated$comuna
c <- eliminated$e6a
d <- eliminated$e1 #alfabetismo
e <- eliminated$r1a_cod #etnia
f <- eliminated$sexo
anio <- 2017
# variable_in<-"yautcor"
}


promedios_grupales <-aggregate(a, by=list(b, c, d, e,f), FUN = mean , na.rm = TRUE)
promedios_grupales_sd <-aggregate(a, by=list(b, c, d, e,f), FUN = sd , na.rm = TRUE)
promedios_grupales_gini <-aggregate(a, by=list(b, c, d, e,f), FUN = gini , na.rm = TRUE)

promedios_grupales$sd = promedios_grupales_sd$sd.a
promedios_grupales$gini = promedios_grupales_gini$gini.a
d<-promedios_grupales
d$Año <- anio
# head(d,5)

names(d)[1] <- "Comuna"
names(d)[2] <- "e6a"
names(d)[3] <- "Alfabetismo"
names(d)[4] <- "Etnia"
names(d)[5] <- "Sexo"
names(d)[6] <- "Promedio del Ingreso"
names(d)[7] <- "Desviación standard"
names(d)[8] <- "Gini"
names(d)[9] <- "Año"
# head(d,3)
codigos_comunales <- readRDS(file = comunales)
names(codigos_comunales)[1] <- "Código"
names(codigos_comunales)[2] <- "Comuna"
# codigos_comunales

df_2006 = merge( x = d, y = codigos_comunales, by = "Comuna", all.x = TRUE)
df <-df_2006[!(df_2006$Promedio == 0),]
head(df,5)
variable_in<-"yautcor"
ingreso_rds <- paste("e6a_",variable_in,"_",anio,"pruebas.rds", sep="")
saveRDS(df,ingreso_rds)

# print(df)
  return(df)

}
```

```{r echo= FALSE}
for (n in 1:4){
  funcion1(n)
}
```

#### Código para homologar las categorias de respuesta de **Alfabetismo** y **Etnia**

```{r echo= FALSE}
receptaculo <- data.frame()
for (n in 1 : 4){
    numero <<- switch(n, "2011","2013","2015","2017")
    diputados_2001_union <- paste("e6a_yautcor_",numero,"pruebas.rds", sep="")
    diputados_2001_union <- readRDS(diputados_2001_union)

    receptaculo <<- rbind(receptaculo, diputados_2001_union)
    
}
alfabetismo <- read_xlsx("alfabetismo_unicos.xlsx")
categorias <- read_xlsx("categorias_etnia.xlsx")

nuevas_cat = merge( x = receptaculo, y = alfabetismo, by = "Alfabetismo", all.x = TRUE)
alfa_corr <- nuevas_cat[,c(-1)]
# head(alfa_corr,5)

categoriasbuenas = merge( x = alfa_corr, y = categorias, by = "Etnia", all.x = TRUE)
etnia_corr <- categoriasbuenas[,c(-1)]
names(etnia_corr)[9] <- "Alfabetismo"
names(etnia_corr)[10] <- "Etnia"
receptaculokbl<-etnia_corr[,c(1,2,9,10,3,4,5,6,7,8)]
# head(etnia_corr,5)
diputados_2001_union <- paste("e6a_yautcor_educ_migra_final.rds", sep="")
saveRDS(receptaculokbl,diputados_2001_union )
```

```{r echo= FALSE}
receptaculokbl <- receptaculokbl[1:10,]
kbl(receptaculokbl) %>%
  kable_styling(bootstrap_options = c("striped", "hover"))%>%
  scroll_box(width = "100%", height = "490px")
```



## Tercer tabla: ¿Cuál fue el nivel educacional más alto alcanzado o el nivel educacional actual? versus "ytrabajocor"





```{r , message=FALSE, warning=FALSE, results='hide'}
funcion1 <- function(n){
  
  comunales<-switch(n,"codigos_comunales_2011-2017.rds","codigos_comunales_2011-2017.rds","codigos_comunales_2011-2017.rds","codigos_comunales_2011-2017.rds")
 xx<-switch(n,"2011","2013","2015","2017")
 # dataset_06 <<- NA
 
if(xx==2011) {
  # dataset_11 <- readRDS("casen_2011_c.rds")
  ab_2011 <- dataset_11[!is.na(dataset_11$ytrabaj),]
Q <- quantile(ab_2011$ytrabaj, probs=c(.25, .75), na.rm = FALSE)
iqr <- IQR(ab_2011$ytrabaj)
eliminated <- subset(ab_2011, ab_2011$ytrabaj > (Q[1] - 1.5*iqr) & ab_2011$ytrabaj < (Q[2]+1.5*iqr))
#eliminated
a <- eliminated$ytrabaj
b <- eliminated$comuna
c <- eliminated$e6a
d <- eliminated$e1 #alfabetismo
e <- eliminated$r1p_cod #etnia
f <- eliminated$sexo
anio <- 2011

#variable_in<-"yautaj"
}
 
if(xx==2013) {
  # dataset_06 <- readRDS("casen_2013_c.rds")
  ab_2013 <- dataset_13[!is.na(dataset_13$ytrabajoCor),]
Q <- quantile(ab_2013$ytrabajoCor, probs=c(.25, .75), na.rm = FALSE)
iqr <- IQR(ab_2013$ytrabajoCor)
eliminated <- subset(ab_2013, ab_2013$ytrabajoCor > (Q[1] - 1.5*iqr) & ab_2013$ytrabajoCor < (Q[2]+1.5*iqr))
#eliminated
a <- eliminated$ytrabajoCor
b <- eliminated$comuna
c <- eliminated$e6a
d <- eliminated$e1 #alfabetismo
e <- eliminated$r1b_p_cod #etnia
f <- eliminated$sexo
anio <- 2013

#variable_in<-"ytrabajoCor"
}
 
if(xx==2015) {
  # dataset_15 <- readRDS("casen_2015_c.rds")
  ab_2015 <- dataset_15[!is.na(dataset_15$ytrabajoCor),]
Q <- quantile(ab_2015$ytrabajoCor, probs=c(.25, .75), na.rm = FALSE)
iqr <- IQR(ab_2015$ytrabajoCor)
eliminated <- subset(ab_2015, ab_2015$ytrabajoCor > (Q[1] - 1.5*iqr) & ab_2015$ytrabajoCor < (Q[2]+1.5*iqr))
#eliminated
a <- eliminated$ytrabajoCor
b <- eliminated$comuna
c <- eliminated$e6a
d <- eliminated$e1 #alfabetismo
e <- eliminated$r1aesp_cod #etnia
f <- eliminated$sexo
anio <- 2015
#variable_in<-"ytrabajocor"
}
 
if(xx==2017) {
  # dataset_17 <- readRDS("casen_2017_c.rds")
  ab_2017 <- dataset_17[!is.na(dataset_17$ytrabajocor),]
Q <- quantile(ab_2017$ytrabajocor, probs=c(.25, .75), na.rm = FALSE)
iqr <- IQR(ab_2017$ytrabajocor)
eliminated <- subset(ab_2017, ab_2017$ytrabajocor > (Q[1] - 1.5*iqr) & ab_2017$ytrabajocor < (Q[2]+1.5*iqr))
#eliminated
a <- eliminated$ytrabajocor
b <- eliminated$comuna
c <- eliminated$e6a
d <- eliminated$e1 #alfabetismo
e <- eliminated$r1a_cod #etnia
f <- eliminated$sexo
anio <- 2017
# variable_in<-"ytrabajocor"
}


promedios_grupales <-aggregate(a, by=list(b, c, d, e,f), FUN = mean , na.rm = TRUE)
promedios_grupales_sd <-aggregate(a, by=list(b, c, d, e,f), FUN = sd , na.rm = TRUE)
promedios_grupales_gini <-aggregate(a, by=list(b, c, d, e,f), FUN = gini , na.rm = TRUE)

promedios_grupales$sd = promedios_grupales_sd$sd.a
promedios_grupales$gini = promedios_grupales_gini$gini.a
d<-promedios_grupales
d$Año <- anio
# head(d,5)

names(d)[1] <- "Comuna"
names(d)[2] <- "e6a"
names(d)[3] <- "Alfabetismo"
names(d)[4] <- "Etnia"
names(d)[5] <- "Sexo"
names(d)[6] <- "Promedio del Ingreso"
names(d)[7] <- "Desviación standard"
names(d)[8] <- "Gini"
names(d)[9] <- "Año"
# head(d,3)
codigos_comunales <- readRDS(file = comunales)
names(codigos_comunales)[1] <- "Código"
names(codigos_comunales)[2] <- "Comuna"
# codigos_comunales

df_2006 = merge( x = d, y = codigos_comunales, by = "Comuna", all.x = TRUE)
df <-df_2006[!(df_2006$Promedio == 0),]
head(df,5)
variable_in<-"ytrabajocor"
ingreso_rds <- paste("e6a_",variable_in,"_",anio,"pruebas.rds", sep="")
saveRDS(df,ingreso_rds)

# print(df)
  return(df)

}
```

```{r echo= FALSE}
for (n in 1:4){
  funcion1(n)
}
```

#### Código para homologar las categorias de respuesta de **Alfabetismo** y **Etnia**

```{r echo= FALSE}
receptaculo <- data.frame()
for (n in 1 : 4){
    numero <<- switch(n, "2011","2013","2015","2017")
    diputados_2001_union <- paste("e6a_ytrabajocor_",numero,"pruebas.rds", sep="")
    diputados_2001_union <- readRDS(diputados_2001_union)

    receptaculo <<- rbind(receptaculo, diputados_2001_union)
    
}
alfabetismo <- read_xlsx("alfabetismo_unicos.xlsx")
categorias <- read_xlsx("categorias_etnia.xlsx")

nuevas_cat = merge( x = receptaculo, y = alfabetismo, by = "Alfabetismo", all.x = TRUE)
alfa_corr <- nuevas_cat[,c(-1)]
# head(alfa_corr,5)

categoriasbuenas = merge( x = alfa_corr, y = categorias, by = "Etnia", all.x = TRUE)
etnia_corr <- categoriasbuenas[,c(-1)]
names(etnia_corr)[9] <- "Alfabetismo"
names(etnia_corr)[10] <- "Etnia"
receptaculokbl<-etnia_corr[,c(1,2,9,10,3,4,5,6,7,8)]
# head(etnia_corr,5)
diputados_2001_union <- paste("e6a_ytrabajocor_educ_migra_final.rds", sep="")
saveRDS(receptaculokbl,diputados_2001_union )
```

```{r echo= FALSE}
receptaculokbl <- receptaculokbl[1:10,]
kbl(receptaculokbl) %>%
  kable_styling(bootstrap_options = c("striped", "hover"))%>%
  scroll_box(width = "100%", height = "490px")
```





## Cuarta tabla: ¿Cuál fue el nivel educacional más alto alcanzado o el nivel educacional actual? versus "yoprCor"




```{r , message=FALSE, warning=FALSE, results='hide'}
funcion1 <- function(n){
  
  comunales<-switch(n,"codigos_comunales_2011-2017.rds","codigos_comunales_2011-2017.rds","codigos_comunales_2011-2017.rds","codigos_comunales_2011-2017.rds")
 xx<-switch(n,"2011","2013","2015","2017")
 # dataset_06 <<- NA

if(xx==2011) {
  # dataset_11 <- readRDS("casen_2011_c.rds")
  ab_2011 <- dataset_11[!is.na(dataset_11$yopraj ),]
Q <- quantile(ab_2011$yopraj , probs=c(.25, .75), na.rm = FALSE)
iqr <- IQR(ab_2011$yopraj )
eliminated <- subset(ab_2011, ab_2011$yopraj  > (Q[1] - 1.5*iqr) & ab_2011$yopraj  < (Q[2]+1.5*iqr))
#eliminated
a <- eliminated$yopraj 
b <- eliminated$comuna
c <- eliminated$e6a
d <- eliminated$e1 #alfabetismo
e <- eliminated$r1p_cod #etnia
f <- eliminated$sexo
anio <- 2011

#variable_in<-"yautaj"
}
 
if(xx==2013) {
  # dataset_06 <- readRDS("casen_2013_c.rds")
  ab_2013 <- dataset_13[!is.na(dataset_13$yoprCor),]
Q <- quantile(ab_2013$yoprCor, probs=c(.25, .75), na.rm = FALSE)
iqr <- IQR(ab_2013$yoprCor)
eliminated <- subset(ab_2013, ab_2013$yoprCor > (Q[1] - 1.5*iqr) & ab_2013$yoprCor < (Q[2]+1.5*iqr))
#eliminated
a <- eliminated$yoprCor
b <- eliminated$comuna
c <- eliminated$e6a
d <- eliminated$e1 #alfabetismo
e <- eliminated$r1b_p_cod #etnia
f <- eliminated$sexo
anio <- 2013

#variable_in<-"yoprCor"
}
 
if(xx==2015) {
  # dataset_15 <- readRDS("casen_2015_c.rds")
  ab_2015 <- dataset_15[!is.na(dataset_15$yoprCor),]
Q <- quantile(ab_2015$yoprCor, probs=c(.25, .75), na.rm = FALSE)
iqr <- IQR(ab_2015$yoprCor)
eliminated <- subset(ab_2015, ab_2015$yoprCor > (Q[1] - 1.5*iqr) & ab_2015$yoprCor < (Q[2]+1.5*iqr))
#eliminated
a <- eliminated$yoprCor
b <- eliminated$comuna
c <- eliminated$e6a
d <- eliminated$e1 #alfabetismo
e <- eliminated$r1aesp_cod #etnia
f <- eliminated$sexo
anio <- 2015
#variable_in<-"yoprCor"
}
 
if(xx==2017) {
  # dataset_17 <- readRDS("casen_2017_c.rds")
  ab_2017 <- dataset_17[!is.na(dataset_17$yoprcor),]
Q <- quantile(ab_2017$yoprcor, probs=c(.25, .75), na.rm = FALSE)
iqr <- IQR(ab_2017$yoprcor)
eliminated <- subset(ab_2017, ab_2017$yoprcor > (Q[1] - 1.5*iqr) & ab_2017$yoprcor < (Q[2]+1.5*iqr))
#eliminated
a <- eliminated$yoprcor
b <- eliminated$comuna
c <- eliminated$e6a
d <- eliminated$e1 #alfabetismo
e <- eliminated$r1a_cod #etnia
f <- eliminated$sexo
anio <- 2017
# variable_in<-"yoprcor"
}


promedios_grupales <-aggregate(a, by=list(b, c, d, e,f), FUN = mean , na.rm = TRUE)
promedios_grupales_sd <-aggregate(a, by=list(b, c, d, e,f), FUN = sd , na.rm = TRUE)
promedios_grupales_gini <-aggregate(a, by=list(b, c, d, e,f), FUN = gini , na.rm = TRUE)

promedios_grupales$sd = promedios_grupales_sd$sd.a
promedios_grupales$gini = promedios_grupales_gini$gini.a
d<-promedios_grupales
d$Año <- anio
# head(d,5)

names(d)[1] <- "Comuna"
names(d)[2] <- "e6a"
names(d)[3] <- "Alfabetismo"
names(d)[4] <- "Etnia"
names(d)[5] <- "Sexo"
names(d)[6] <- "Promedio del Ingreso"
names(d)[7] <- "Desviación standard"
names(d)[8] <- "Gini"
names(d)[9] <- "Año"
# head(d,3)
codigos_comunales <- readRDS(file = comunales)
names(codigos_comunales)[1] <- "Código"
names(codigos_comunales)[2] <- "Comuna"
# codigos_comunales

df_2006 = merge( x = d, y = codigos_comunales, by = "Comuna", all.x = TRUE)
df <-df_2006[!(df_2006$Promedio == 0),]
head(df,5)
variable_in<-"yoprCor"
ingreso_rds <- paste("e6a_",variable_in,"_",anio,"pruebas.rds", sep="")
saveRDS(df,ingreso_rds)

# print(df)
  return(df)

}
```

```{r echo= FALSE}
for (n in 1:4){
  funcion1(n)
}
```

#### Código para homologar las categorias de respuesta de **Alfabetismo** y **Etnia**

```{r echo= FALSE}
receptaculo <- data.frame()
for (n in 1 : 4){
    numero <<- switch(n, "2011","2013","2015","2017")
    diputados_2001_union <- paste("e6a_yoprCor_",numero,"pruebas.rds", sep="")
    diputados_2001_union <- readRDS(diputados_2001_union)

    receptaculo <<- rbind(receptaculo, diputados_2001_union)
    
}
alfabetismo <- read_xlsx("alfabetismo_unicos.xlsx")
categorias <- read_xlsx("categorias_etnia.xlsx")

nuevas_cat = merge( x = receptaculo, y = alfabetismo, by = "Alfabetismo", all.x = TRUE)
alfa_corr <- nuevas_cat[,c(-1)]
# head(alfa_corr,5)

categoriasbuenas = merge( x = alfa_corr, y = categorias, by = "Etnia", all.x = TRUE)
etnia_corr <- categoriasbuenas[,c(-1)]
names(etnia_corr)[9] <- "Alfabetismo"
names(etnia_corr)[10] <- "Etnia"
receptaculokbl<-etnia_corr[,c(1,2,9,10,3,4,5,6,7,8)]
# head(etnia_corr,5)
diputados_2001_union <- paste("e6a_yoprCor_educ_migra_final.rds", sep="")
saveRDS(receptaculokbl,diputados_2001_union )
```

```{r echo= FALSE}
receptaculokbl <- receptaculokbl[1:10,]
kbl(receptaculokbl) %>%
  kable_styling(bootstrap_options = c("striped", "hover"))%>%
  scroll_box(width = "100%", height = "490px")
```



































