---
author:
- name: VE-CC-AJ
  affiliation: DataIntelligence
subtitle: | 
  pobreza total individual
  
header-includes:
   - \usepackage[]{babel}

output:
  rmdformats::html_clean:
    highlight: kate
    toc: true
    use_bookdown: true    
---

date: `r format(Sys.time(), "%d-%m-%Y")`

<style type="text/css">
.main-container {
  max-width: 1600px;
  margin-left: 100px;
  margin-right: auto;
}
</style>

### Índice:

#### [Introducción](#test1)


## Introducción {#test1}

### 1. Recordemos que las cuatro preguntas cualitativas de la generación de los ingresos (PCGI) son:

    ¿Cuál es su ocupación u oficio? o9a

### 2. Las variables de ingreso a utilizar serán:
 |**Tipo**| | | 
:-----:|:-----:|:-----:|:-----:|:-----:
 |  |Ingreso total|Ingreso autónomo|Ingreso del trabajo|Ingreso de la ocupación principal
año| | |
2017|ytotcor|ytrabajocor|ytrabajocor|yoprcor
2015|ytotcor|ytrabajocor|ytrabajocor|yoprcor
2013|ytotcor|ytrabajocor|ytrabajocor|yoprcor
2011|ytrabaj |yautaj |ytrabaj      |yopraj
2009|ytrabaj |yautaj |ytrabaj      |yopraj
2006|ytrabaj |yautaj |ytrabaj      |yopraj

</br>


```{r , message=FALSE, warning=FALSE, include = FALSE, eecho = FALSE}

#suppressWarnings(library(RODBC))

library(ggplot2)
library(ggpubr)
library(markdown)
library(shiny)
library(shinythemes)
library(tidyverse)
library(magrittr)
library(lubridate)
library(plotly)
library(xts)
library(dygraphs)
library(kableExtra)
library(knitr)
library("readxl")
library(rsconnect)
library(dplyr)
library(summarytools)
library(epiDisplay)
#library(leaflet)
library(haven)
library(epiDisplay)
library("readxl")
library(expss)
library(hrbrthemes)
library(viridis)
library(viridisLite)
library(DescTools)
library(roperators)
library(shinycssloaders)
library(writexl)
library(labelled)
library(tidyverse)
library(haven)
library(readr)
library(sjmisc)
library(WriteXLS)

library(ineq)
library(readstata13)
library(reldist)

library(foreign)

```


#### Lectura de bases de datos Casen

```{r, warning=FALSE}
casen2020 <- read.spss("../../Archivos_grandes/Casen en Pandemia 2020 SPSS.sav")
casen2020 <- as.data.frame(casen2020)

```

Arreglemos ALFABETISMO EN E6A:


```{r}
casen2020 <-casen2020[c(1:100),]
kbl(casen2020 ) %>%
  kable_styling(bootstrap_options = c("striped", "hover")) %>%
  kable_paper() %>%
  scroll_box(width = "100%", height = "300px")
```



```{r}
casen2020 <- data.frame(lapply(casen2020  ,as.character), stringsAsFactors=FALSE)
```






Realizamos nuestra asignación:

```{r, warning=FALSE}
casen2020$e6a[casen2020$e6a == "Educación Media Científico-Humanista"]  <- "Sí"
casen2020$e6a[casen2020$e6a == "Educación Especial (Diferencial)"]  <- "No"
casen2020$e6a[casen2020$e6a == "Educación Básica"]  <- "Sí"
casen2020$e6a[casen2020$e6a == "Técnico Nivel Superior Incompleto (Carreras 1 a 3 años)"]  <- "Sí"
casen2020$e6a[casen2020$e6a == "Técnico Nivel Superior Completo (Carreras 1 a 3 años)"]  <- "Sí"
casen2020$e6a[casen2020$e6a == "Técnica Comercial, Industrial o Normalista (Sistema Antiguo)"]  <- "Sí"
casen2020$e6a[casen2020$e6a == "Humanidades (Sistema Antiguo)"]  <- "Sí"
casen2020$e6a[casen2020$e6a == "Profesional Incompleto (Carreras 4 ó más años)"]  <- "Sí"
casen2020$e6a[casen2020$e6a == "Educación Media Técnica Profesional"]  <- "Sí"
casen2020$e6a[casen2020$e6a == "Profesional Completo (Carreras 4 ó más años)"]  <- "Sí"
casen2020$e6a[casen2020$e6a == "Jardín Infantil (Medio menor y Medio mayor)"]  <- "No"
casen2020$e6a[casen2020$e6a == "Nunca asistió"]  <- "No"
casen2020$e6a[casen2020$e6a == "Prekínder / Kínder (Transición menor y Transición Mayor)"]  <- "No"
casen2020$e6a[casen2020$e6a == "Postgrado Incompleto"]  <- "Sí"
casen2020$e6a[casen2020$e6a == "Sala cuna"]  <- "No"
casen2020$e6a[casen2020$e6a == "Primaria o Preparatoria (Sistema antiguo)"]  <- "Sí"
casen2020$e6a[casen2020$e6a == "Postgrado Completo"]  <- "Sí"

# Hacemos que el campo char de expc sea numerico:
# df_2020_mexpc <- as.numeric(df_2020_m$expc)
```




```{r}
casen2020 <-casen2020[c(1:100),]
kbl(casen2020) %>%
  kable_styling(bootstrap_options = c("striped", "hover")) %>%
  kable_paper() %>%
  scroll_box(width = "100%", height = "300px")
```



## Etnia

```{r}
# casen2017 <<- readRDS("casen/casen_2017_c.rds")
# casen2020 <<- readRDS("casen/casen_2020.rds")
```

###########################




```{r , message=FALSE, warning=FALSE, results='hide'}
library(reldist)

casen2020$ytotcor <- as.numeric(casen2020$ytotcor)

ab_2020 <- casen2020[!is.na(casen2020$ytotcor),]
Q <- quantile(ab_2020$ytotcor, probs=c(.25, .75), na.rm = FALSE)
iqr <- IQR(ab_2020$ytotcor)
eliminated <- subset(ab_2020, ab_2020$ytotcor > (Q[1] - 1.5*iqr) & ab_2020$ytotcor < (Q[2]+1.5*iqr))

a <- eliminated$ytotcor
b <- eliminated$comuna
c <- eliminated$sexo
d <- eliminated$r3 #etnia
xx <- eliminated$e6a 

anio <- 2020
promedios_grupales <-aggregate(a, by=list(b, c, d ,xx), FUN = mean , na.rm = TRUE)

promedios_grupales_sd <-aggregate(a, by=list(b, c, d ,xx), FUN = sd , na.rm = TRUE)
promedios_grupales_gini <-aggregate(a, by=list(b, c, d ,xx), FUN = gini , na.rm = TRUE)

promedios_grupales$sd = promedios_grupales_sd$sd.a
promedios_grupales$gini = promedios_grupales_gini$gini.a

d <- promedios_grupales

d$Año <- anio 

names(d)[1] <- "Comuna"
names(d)[4] <- "Alfabetismo"
names(d)[2] <- "Sexo"
names(d)[3] <- "Etnia"
# names(d)[4] <- "Promedio del Ingreso"
# names(d)[5] <- "Desviación standard"
# names(d)[6] <- "Gini"
# names(d)[7] <- "Año"

dd <- mutate_if(d, is.factor, as.character)
# 
dd$clave <- paste0(dd$Comuna,dd$Sexo,dd$Etnia)

head(dd,10)
```


Hay que construir la ttcc de frecuencias:



```{r}

eliminated <- casen2020
b <- eliminated$comuna
c <- eliminated$sexo
d <- eliminated$r3
e <- eliminated$e6a

eliminated$expc <- as.numeric(eliminated$expc)


anio <- 2020

cross_tab =  xtabs(eliminated$expc ~   + unlist(b)  + unlist(c)  + unlist(d)  + unlist(e),aggregate(eliminated$expc ~   + unlist(b) + unlist(c) + unlist(d) + unlist(e),eliminated,mean))

tabla <- as.data.frame(cross_tab)
d <-tabla[!(tabla$Freq == 0),]
d$Año <- anio



names(d)[1] <- "comuna"
names(d)[2] <- "Sexo"
names(d)[3] <- "Etnia"
names(d)[4] <- "Alfa" 
names(d)[5] <- "Frec" 
names(d)[6] <- "Anio" 


ee <- mutate_if(d, is.factor, as.character)

ee$clave <- paste0(ee$comuna,ee$Sexo,ee$Etnia)

head(ee,10)
```

```{r}
new_dataset <-dd  %>% left_join(ee, by ="clave")

head(new_dataset,10)
```



Hay que integrar el codigo comunal:



```{r}
codigos_comunales <- readRDS(file = "../../archivos_grandes/codigos_comunales_2011-2017.rds")
names(codigos_comunales)[1] <- "código"
names(codigos_comunales)[2] <- "Comuna"

la_union_001 = merge( x = new_dataset, y = codigos_comunales, by = "Comuna", all.x = TRUE)
head(la_union_001,10)
```

gggggggg


```{r}
la_union_001 <- la_union_001[,-c(6,8:13)]
uf <- la_union_001[,c(1,3,4,2,5,6,8,9,7)]

```


```{r}
write_xlsx(uf,"ingresos.xlsx")
```

































<!-- ```{r} -->
<!-- df_2020_m <- new_dataset -->
<!-- ``` -->



<!-- Hay que arreglar alfabetismo para 2020: -->


<!-- ```{r} -->
<!-- df_2020_m <- data.frame(lapply(df_2020_m, as.character), stringsAsFactors=FALSE) -->
<!-- ``` -->

<!-- Realizamos nuestra asignación: -->

<!-- ```{r, warning=FALSE} -->
<!-- df_2020_m$Alfabetismo[df_2020_m$Alfabetismo == "Educación Media Científico-Humanista"]  <- "Sí" -->
<!-- df_2020_m$Alfabetismo[df_2020_m$Alfabetismo == "Educación Especial (Diferencial)"]  <- "No" -->
<!-- df_2020_m$Alfabetismo[df_2020_m$Alfabetismo == "Educación Básica"]  <- "Sí" -->
<!-- df_2020_m$Alfabetismo[df_2020_m$Alfabetismo == "Técnico Nivel Superior Incompleto (Carreras 1 a 3 años)"]  <- "Sí" -->
<!-- df_2020_m$Alfabetismo[df_2020_m$Alfabetismo == "Técnico Nivel Superior Completo (Carreras 1 a 3 años)"]  <- "Sí" -->
<!-- df_2020_m$Alfabetismo[df_2020_m$Alfabetismo == "Técnica Comercial, Industrial o Normalista (Sistema Antiguo)"]  <- "Sí" -->
<!-- df_2020_m$Alfabetismo[df_2020_m$Alfabetismo == "Humanidades (Sistema Antiguo)"]  <- "Sí" -->
<!-- df_2020_m$Alfabetismo[df_2020_m$Alfabetismo == "Profesional Incompleto (Carreras 4 ó más años)"]  <- "Sí" -->
<!-- df_2020_m$Alfabetismo[df_2020_m$Alfabetismo == "Educación Media Técnica Profesional"]  <- "Sí" -->
<!-- df_2020_m$Alfabetismo[df_2020_m$Alfabetismo == "Profesional Completo (Carreras 4 ó más años)"]  <- "Sí" -->
<!-- df_2020_m$Alfabetismo[df_2020_m$Alfabetismo == "Jardín Infantil (Medio menor y Medio mayor)"]  <- "No" -->
<!-- df_2020_m$Alfabetismo[df_2020_m$Alfabetismo == "Nunca asistió"]  <- "No" -->
<!-- df_2020_m$Alfabetismo[df_2020_m$Alfabetismo == "Prekínder / Kínder (Transición menor y Transición Mayor)"]  <- "No" -->
<!-- df_2020_m$Alfabetismo[df_2020_m$Alfabetismo == "Postgrado Incompleto"]  <- "Sí" -->
<!-- df_2020_m$Alfabetismo[df_2020_m$Alfabetismo == "Sala cuna"]  <- "No" -->
<!-- df_2020_m$Alfabetismo[df_2020_m$Alfabetismo == "Primaria o Preparatoria (Sistema antiguo)"]  <- "Sí" -->
<!-- df_2020_m$Alfabetismo[df_2020_m$Alfabetismo == "Postgrado Completo"]  <- "Sí" -->

<!-- # Hacemos que el campo char de expc sea numerico: -->
<!-- df_2020_mexpc <- as.numeric(df_2020_m$expc) -->
<!-- ``` -->

<!-- ```{r} -->
<!-- a <- unique(df_2020_m$Alfabetismo) -->
<!-- a <- as.data.frame(a) -->
<!-- a -->
<!-- ``` -->


















## Migra









<!-- ```{r} -->

<!-- eliminated <- casen2020 -->
<!-- a <- eliminated$pobreza -->
<!-- b <- eliminated$comuna -->
<!-- c <- eliminated$sexo -->
<!-- d <- eliminated$r3 -->
<!-- e <- eliminated$ecivil  -->
<!-- anio <- 2020 -->

<!-- cross_tab =  xtabs(eliminated$expc ~  +  unlist(a) + unlist(b)  + unlist(c)  + unlist(d)+ unlist(e) ,aggregate(eliminated$expc ~  +  unlist(a) + unlist(b) + unlist(c) + unlist(d)+ unlist(e),eliminated,mean)) -->

<!-- tabla <- as.data.frame(cross_tab) -->
<!-- d <-tabla[!(tabla$Freq == 0),] -->
<!-- d$Año <- anio -->

<!-- names(d)[1] <- "pobreza" -->
<!-- names(d)[2] <- "Comuna" -->
<!-- names(d)[3] <- "sexo" -->
<!-- names(d)[4] <- "Etnia" -->
<!-- names(d)[5] <- "Estado civil"  -->
<!-- d <- mutate_if(d, is.factor, as.character) -->
<!-- d -->
<!-- ``` -->


<!-- ```{r} -->

<!-- eliminated <- casen2020 -->
<!-- a <- eliminated$pobreza_sinte -->
<!-- b <- eliminated$comuna -->
<!-- c <- eliminated$sexo -->
<!-- d <- eliminated$r3 -->
<!-- e <- eliminated$ecivil  -->
<!-- anio <- 2020 -->

<!-- cross_tab =  xtabs(eliminated$expc ~  +  unlist(a) + unlist(b)  + unlist(c)  + unlist(d)+ unlist(e) ,aggregate(eliminated$expc ~  +  unlist(a) + unlist(b) + unlist(c) + unlist(d)+ unlist(e),eliminated,mean)) -->

<!-- tabla <- as.data.frame(cross_tab) -->
<!-- d <-tabla[!(tabla$Freq == 0),] -->
<!-- d$Año <- anio -->

<!-- names(d)[1] <- "pobreza_sinte" -->
<!-- names(d)[2] <- "Comuna" -->
<!-- names(d)[3] <- "sexo" -->
<!-- names(d)[4] <- "Etnia" -->
<!-- names(d)[5] <- "Estado civil"  -->
<!-- d <- mutate_if(d, is.factor, as.character) -->
<!-- d -->
<!-- ``` -->


<!-- ```{r} -->

<!-- eliminated <- casen2020 -->
<!-- a <- eliminated$iae -->
<!-- b <- eliminated$comuna -->
<!-- c <- eliminated$sexo -->
<!-- d <- eliminated$r3 -->
<!-- e <- eliminated$ecivil  -->
<!-- anio <- 2020 -->

<!-- cross_tab =  xtabs(eliminated$expc ~  +  unlist(a) + unlist(b)  + unlist(c)  + unlist(d)+ unlist(e) ,aggregate(eliminated$expc ~  +  unlist(a) + unlist(b) + unlist(c) + unlist(d)+ unlist(e),eliminated,mean)) -->

<!-- tabla <- as.data.frame(cross_tab) -->
<!-- d <-tabla[!(tabla$Freq == 0),] -->
<!-- d$Año <- anio -->

<!-- names(d)[1] <- "iae" -->
<!-- names(d)[2] <- "Comuna" -->
<!-- names(d)[3] <- "sexo" -->
<!-- names(d)[4] <- "Etnia" -->
<!-- names(d)[5] <- "Estado civil"  -->
<!-- d <- mutate_if(d, is.factor, as.character) -->
<!-- d -->
<!-- ``` -->


<!-- ```{r} -->

<!-- eliminated <- casen2020 -->
<!-- a <- eliminated$iai -->
<!-- b <- eliminated$comuna -->
<!-- c <- eliminated$sexo -->
<!-- d <- eliminated$r3 -->
<!-- e <- eliminated$ecivil  -->
<!-- anio <- 2020 -->

<!-- cross_tab =  xtabs(eliminated$expc ~  +  unlist(a) + unlist(b)  + unlist(c)  + unlist(d)+ unlist(e) ,aggregate(eliminated$expc ~  +  unlist(a) + unlist(b) + unlist(c) + unlist(d)+ unlist(e),eliminated,mean)) -->

<!-- tabla <- as.data.frame(cross_tab) -->
<!-- d <-tabla[!(tabla$Freq == 0),] -->
<!-- d$Año <- anio -->

<!-- names(d)[1] <- "iai" -->
<!-- names(d)[2] <- "Comuna" -->
<!-- names(d)[3] <- "sexo" -->
<!-- names(d)[4] <- "Etnia" -->
<!-- names(d)[5] <- "Estado civil"  -->
<!-- d <- mutate_if(d, is.factor, as.character) -->
<!-- d -->
<!-- ``` -->



<!-- ```{r} -->
<!-- tablar <- table(d$Etnia, d$sexo) -->
<!-- tablar <- data.frame(tablar) -->
<!-- tablar -->
<!-- ``` -->

<!-- ```{r} -->
<!-- filtro <- filter(tablar, tablar$Var2 == "Hombre") -->
<!-- filtro -->
<!-- ``` -->



<!-- ```{r} -->
<!-- table(filtro$Freq)  -->
<!-- ``` -->





















<!-- ########################### -->


<!-- ```{r , message=FALSE, warning=FALSE, results='hide'} -->
<!-- funcion1 <- function(n){ -->

<!--  xx<-switch(n,"2017","2020") -->


<!-- if(xx==2017) { -->

<!-- ab_20217 <- casen2017[!is.na(casen2017$ytotcor),] -->
<!-- Q <- quantile(ab_20217$ytotcor, probs=c(.25, .75), na.rm = FALSE) -->
<!-- iqr <- IQR(ab_20217$ytotcor) -->
<!-- eliminated <- subset(ab_20217, ab_20217$ytotcor > (Q[1] - 1.5*iqr) & ab_20217$ytotcor < (Q[2]+1.5*iqr)) -->
<!-- eliminated <- mutate_if(eliminated, is.factor, as.character) -->
<!-- a <- eliminated$ytotcor -->
<!-- b <- eliminated$comuna -->
<!-- c <- eliminated$sexo -->
<!-- d <- eliminated$r3 #etnia -->
<!-- e <- eliminated$ecivil  -->
<!-- anio <- 2017 -->

<!-- } -->

<!-- if(xx==2020) { -->

<!-- ab_2020 <- casen2020[!is.na(casen2020$ytotcor),] -->
<!-- Q <- quantile(ab_2020$ytotcor, probs=c(.25, .75), na.rm = FALSE) -->
<!-- iqr <- IQR(ab_2020$ytotcor) -->
<!-- eliminated <- subset(ab_2020, ab_2020$ytotcor > (Q[1] - 1.5*iqr) & ab_2020$ytotcor < (Q[2]+1.5*iqr)) -->
<!-- eliminated <- mutate_if(eliminated, is.factor, as.character) -->
<!-- a <- eliminated$ytotcor -->
<!-- b <- eliminated$comuna -->
<!-- c <- eliminated$sexo -->
<!-- d <- eliminated$r3 #etnia -->
<!-- e <- eliminated$ecivil  -->
<!-- anio <- 2020 -->

<!-- } -->

<!-- promedios_grupales <-aggregate(a, by=list(b, c, d, e ), FUN = mean , na.rm = TRUE) -->
<!-- promedios_grupales_sd <-aggregate(a, by=list(b, c, d, e ), FUN = sd , na.rm = TRUE) -->
<!-- promedios_grupales_gini <-aggregate(a, by=list(b, c, d, e ), FUN = gini , na.rm = TRUE) -->

<!-- promedios_grupales$sd = promedios_grupales_sd$sd.a -->
<!-- promedios_grupales$gini = promedios_grupales_gini$gini.a -->
<!-- d<-promedios_grupales -->
<!-- d$Año <- anio  -->

<!-- names(d)[1] <- "Comuna" -->
<!-- names(d)[2] <- "Sexo" -->
<!-- names(d)[3] <- "Etnia" -->
<!-- names(d)[4] <- "Estado civil" -->
<!-- names(d)[5] <- "Promedio del Ingreso" -->
<!-- names(d)[6] <- "Desviación standard" -->
<!-- names(d)[7] <- "Gini" -->
<!-- names(d)[8] <- "Año" -->




<!-- # codigos_comunales <- readRDS(file = comunales) -->
<!-- # names(codigos_comunales)[1] <- "Código" -->
<!-- # names(codigos_comunales)[2] <- "Comuna"  -->

<!-- # df_2006 = merge( x = d, y = codigos_comunales, by = "Comuna", all.x = TRUE) -->
<!-- # df <-df_2006[!(df_2006$Promedio == 0),] -->
<!-- # head(df,5) -->
<!-- # variable_in<-"ytotcor" -->
<!-- # ingreso_rds <- paste("e6a_",variable_in,"_",anio,"pruebas.rds", sep="") -->
<!-- # saveRDS(df,ingreso_rds) -->

<!-- print(d) -->
<!--   return(d) -->

<!-- } -->
<!-- ``` -->

<!-- ```{r echo= FALSE} -->
<!-- for (n in 1:2){ -->
<!--   funcion1(n) -->
<!-- } -->
<!-- ``` -->





